【裁判字號】    95,上,302
【裁判日期】    951003
【裁判案由】    租佃爭議
【裁判全文】
臺灣高等法院民事判決                   95年度上字第302號
上  訴  人  辛○○
訴訟代理人  戌○○
上  訴  人  寅○○
            壬○○○
上訴人共同
訴訟代理人  許盟志律師
複代理人    宋國城律師
視同上訴人  戊○○
            己○○○
            甲○○
            卯○○
            辰○○
            庚○○
            天○○
            子○○
            乙○○
            巳○○
            亥○○○
            丑○○
            午○○
            未○○
            吳承凱
            癸○○
上二人共同
法定代理人  申○○
視同上訴人  丙○○
            黃○○
            宙○○
            玄○○
            宇○○
            地○○
            Ｂ○○
            Ａ○○
被  上訴人  酉○○
訴訟代理人  陳德義律師
上列當事人間，因租佃爭議事件，上訴人對於中華民國95年3月6
日臺灣桃園地方法院92年度訴字第1835號第一審判決，提起上訴
，經本院於95年 9月26日言詞辯論終結，判決如下：
    主      文
上訴駁回。
第二審訴訟費用由上訴人等連帶負擔。
    事實及理由
一、按：訴訟標的對於共同訴訟之各人必須合一確定者，共同訴
    訟人中一人之行為有利益於共同訴訟人者，其效力及於全體
    ，民事訴訟法第56條第 1款定有明文。本件被上訴人基於上
    訴人等之被繼承人吳德目於民國38年 6月20日就被上訴人之
    先父陳聰廩所有重劃前之桃園縣中壢鎮○○段山下小段400-
    3、-1、400-7、-2、399-1地號 (重劃後為同小段2441、244
     2、2447、2448、2449、2451、2461、2462、2463、2464等
    10筆)等5筆土地(以下稱系爭土地)，與被上訴人先父簽訂私
    有耕地三七五租約(以下稱系爭租約)，對於系爭土地有耕地
    租賃權，嗣被繼承人吳德目、陳聰廩相繼亡故，耕地租賃權
    、系爭土地分別由上訴人等、及被上訴人繼承，因上訴人等
    違反耕地三七五減租條例第16條第 1項之規定，對於上訴人
    等求為返還系爭土地之判決，上訴人等為被繼承人吳德目之
    繼承人，依民法第1148條前段、第1151條之規定，就系爭土
    地之租賃權為其等公同共有，被上訴人就系爭土地之訴訟標
    的，對於上訴人等之各人必須合一確定，原法院已為上訴人
    等敗訴判決，上訴人寅○○、辛○○、壬○○○等不服原判
    決，聲明上訴，為有利益於共同訴訟人，依民事訴訟法第56
    條第 1款規定，其效力及於其他未上訴之人，自應將其他未
    上訴之人，予以列為視同上訴人；又視同上訴人等未於言詞
    辯論期日到場，核無民事訴訟法第 386條所列各款情形之一
    ，爰依被上訴人之聲請，由其一造辯論而為判決；查視同上
    訴人丙○○為被上訴人於95年2月15日具狀(原審3卷第174頁
     )追加為被告，原審將之誤植為視同上訴人丁○○、癸○○
    之法定代理人，應予更正，均此敘明。
二、被上訴人起訴主張：上訴人等(包含視同上訴人、以下同)之
    被繼承人吳德目於民國38年 6月20日就被上訴人之先父陳聰
    廩所有系爭土地，與被上訴人先父簽訂私有耕地三七五租約
    ，對於系爭土地有耕地租賃權，被上訴人先父陳聰廩辭世後
    ，被上訴人已就系爭土地為繼承登記為所有權人；上訴人等
    被繼承人吳德目於41年 4月27日辭世後，其就系爭土地之租
    賃權，由上訴人等繼承；詎上訴人等於附表編號6、8、23、
    24之系爭土地上設置道路、興建冷凍儲藏室、鐵皮屋、木造
    屋等地上物，未自任耕作，系爭租約有耕地三七五減租條例
    第16條第 1項規定無效之事實存在；且系爭土地有繼續一年
    不為耕作之事實，被上訴人依同條例第17條第1項第4款規定
    ，亦得終止系爭租約，收回系爭土地，惟為上訴人等所拒絕
    ，歷經桃園縣中壢市公所耕地租佃委員會、桃園縣政府耕地
    租佃委員會調解、調處不成立；為此，求為命上訴人等應將
    系爭土地返還被上訴人之判決；並聲明：(一)上訴駁回。(
    二)第二審訴訟費用由上訴人等連帶負擔。
三、上訴人寅○○、辛○○、壬○○○等3人 (以下稱辛○○等3
    人 )則以：被上訴人繼承其父所有系爭土地，上訴人等被繼
    承人吳德目就系爭土地之租賃權，由上訴人寅○○、辛○○
    、壬○○○繼承，仍於系爭土地上繼續耕作，而為農會會員
    ，期間曾有休耕一、二年之事實，肇因於農田水利會停水灌
    溉、輪作所致，非可歸責於上訴人寅○○、辛○○、壬○○
    ○；即使系爭土地有部分未自任耕作，亦僅得就該部分耕地
    收回，不影響系爭租約繼續有效之效力等語為抗辯；並聲明
    ：(一)原判決廢棄。(二)被上訴人在第一審之訴駁回。(三)
    第一、二審訴訟費用由被上訴人負擔。
四、上訴人寅○○、辛○○、壬○○○等 3人以外之其餘視同上
    訴人，均未於準備程序期日、言詞辯論期日到場作何聲明或
    陳述，茲就其等於原審所為之抗辯略陳如下：
(一)上訴人己○○○、吳列煲、乙○○、午○○、丑○○、午○
    ○、巳○○等七人(以下稱己○○○等7人）以：被上訴人所
    有系爭土地之租賃權，上訴人己○○○等 7人與上訴人戊○
    ○、寅○○均係繼承被繼承人吳德目之次子吳阿湧(79年10
    月 29日歿)，惟於向中壢市公所為租約變更登記之申請，雖
    以拋棄繼承之形式為之，實則為遺產之分割，分予上訴人寅
    ○○繼承，被上訴人追加上訴人己○○○等 7人為被告顯不
    合法等語為抗辯。
(二)上訴人戊○○以：被上訴人所有系爭土地，上訴人戊○○有
    租賃權且有自任耕作，其地上物為上訴人寅○○、卯○○所
    興建，道路為政府於重劃時闢建等語為抗辯。
(三)上訴人甲○○、未○○、丁○○、癸○○ (以下稱甲○○等
    四人 )以：被上訴人所有系爭土地之租賃權，上訴人甲○○
    等四人與上訴人壬○○○分別繼承被繼承人吳德目之繼承人
    吳武健(91年8月2日歿)、代位繼承吳文隆(90年11月28日歿)
    ，實質上已辦理遺產分割，分予上訴人壬○○○繼承，被上
    訴人於原審追加上訴人甲○○等 4人為被告，顯不合法等語
    為抗辯。
(四)上訴人天○○、子○○、庚○○(以下稱天○○等三人)以：
    被上訴人所有系爭土地之租賃權，上訴人天○○等三人繼承
    被繼承人吳德目之繼承人吳秀妹 (91年6月20日歿)，實質上
    已辦理遺產分割，分予上訴人辛○○繼承，被上訴人於原審
    追加上訴人天○○等三人為被告，顯不合法等語為抗辯。
(五)上訴人亥○○○以：被上訴人所有系爭土地之租賃權，上訴
    人亥○○○與被繼承人吳德目其餘繼承人分割遺產，並未分
    得，而分歸其他繼承人，被上訴人於原審追加上訴人亥○○
    ○為被告，顯不合法等語為抗辯。
(六)上訴人丙○○、黃○○、宙○○、玄○○、宇○○、地○○
    、Ｂ○○、Ａ○○等八人 (以下稱丙○○等8人)以：被上訴
    人所有系爭土地，上訴人等並未耕作，追加上訴人丙○○等
    8人為被告，自不合法等語為抗辯。
五、被上訴人主張上訴人等之被繼承人吳德目於民國38年 6月20
    日就被上訴人之先父陳聰廩所有系爭土地，與被上訴人先父
    簽訂私有耕地三七五租約，對於系爭土地有耕地租賃權，被
    上訴人先父陳聰廩辭世後，被上訴人已就系爭土地繼承登記
    為所有權人，且自承租人吳德目於41年 4月27日辭世後迄未
    就系爭租約為變更之登記；而上訴人等被繼承人吳德目於41
    年 4月27日辭世後，其繼承人有配偶：吳曾奔妹、子：吳阿
    湧、辛○○、吳武健、吳武治(46年6月1日歿、無後嗣)、女
    ：吳竹妹(72年12月24日歿)、丙○○、吳秀妹、亥○○○等
    ；79年 9月10日吳曾奔妹辭世，其繼承人有子：吳阿湧、辛
    ○○、女：丙○○、吳秀妹、亥○○○及代位吳竹妹繼承之
    外孫黃○○、宙○○、玄○○、宇○○、地○○、Ｂ○○、
    Ａ○○；79年10月29日吳阿湧辭世，其繼承人有配偶己○○
    ○、子：戊○○、寅○○、卯○○、女：乙○○、午○○、
    丑○○、辰○○、及巳○○；91年 6月20日吳秀妹辭世，其
    繼承人有子：天○○、子○○、庚○○；91年8月2日吳武健
    辭世，其繼承人有配偶壬○○○、子：甲○○、女：未○○
    及代位吳文隆(90年11月28日歿)繼承之孫丁○○、癸○○；
    該等繼承人於繼承開始後，均未於 2個月內以書面向法院為
    拋棄繼承之意思表示，及被上訴人為收回系爭土地，歷經桃
    園縣中壢市公所耕地租佃委員會、桃園縣政府耕地租佃委員
    會調解、調處不成立等事實，為上訴人等所不爭執，且有92
    年11月4日桃園縣中壢市公所中市都字第0920058237號函 (
    原審1卷第16頁)檢送「中鎮山字第60號」私有耕地租約登記
    申請書 (原本已發還、影本附於原審1卷第17頁)、系爭土地
    登記謄本、桃園縣大崙農地重劃區土地所有權人原有土地與
    新分配土地對照清冊影本、被繼承人吳德目之繼承系統表、
    戶籍謄本、桃園縣政府92年10月22日府地用字第0920243539
    號函等在卷 (原審1卷第272頁、第49頁至第58頁、2卷第104
    頁至第192頁、1卷第1頁)為憑；被上訴人主張之上開事實，
    應堪信為真實。
六、上訴人等以被上訴人繼承其父所有系爭土地，上訴人等繼承
    被繼承人吳德目之租賃權，業經上訴人等為遺產分割，分歸
    上訴人辛○○等3人，無非以上訴人等除辛○○等3人及戊○
    ○外，均以拋棄繼承之方式為之，且已成立分管契約為其論
    據，並以附於桃園縣中壢市公所耕地租佃委員會、桃園縣政
    府耕地租佃委員會調解、調處不成立案卷 (以下稱調解調處
    卷)內之拋棄書、及現耕繼承人切結書 (原審1卷第46頁至第
    48頁)為憑；經查：
(一)按：「繼承人得拋棄其繼承權。前項拋棄，應於知悉其得繼
    承之時起二個月內以書面向法院為之。並以書面通知因其拋
    棄而應為繼承之人。但不能通知者，不在此限。」、「繼承
    之拋棄，溯及於繼承開始時發生效力。」民法第1174條、第
    1175條固有明文規定；惟：民法第1174條第 1項固規定繼承
    人得拋棄其繼承權，惟此所謂拋棄繼承權，係指全部拋棄而
    言，如為一部拋棄，即不生拋棄之效力，上訴人雖主張繼承
    權一部之拋棄符合社會民間之需要，應為法之所許云云，其
    見解無可採取，亦有最高法院67年度臺上字第3448號判例，
    足資參照。本件上訴人等除辛○○等 3人及上訴人戊○○外
    ，其餘上訴人均未於繼承開始後， 2個月內以書面向法院為
    拋棄繼承之意思表示，亦未通知因拋棄而應為繼承之人，且
    依其等出具、附於調解調處卷內之拋棄書，僅就系爭土地之
    租賃權拋棄等事實，為上訴人等所不爭執，且有該等拋棄書
    附於調解調處卷內足憑，其等拋棄繼承權之法定要式，尚有
    未備，依前揭民法第1174條、第1175條之規定，及最高法院
    判例意旨，自不生繼承拋棄之效力。
(二)「解釋意思表示，應探求當事人之真意，不得拘泥於所用之
    辭句。」、「繼承人得隨時請求分割遺產。但法律另有規定
    或契約另有訂定者，不在此限。」民法第98條、第1164條分
    別定有明文；又：「解釋契約，固須探求當事人立約時之真
    意，不能拘泥於契約之文字，但契約文字業已表示當事人真
    意，無須別事探求者，即不得反捨契約文字而更為曲解。」
    、「民法第1164條所指之分割，非不得由各繼承人依協議方
    法為之，苟各繼承人已依協議為分割，除又同意重分外，殊
    不許任何共有人再行主張分割。最高法院17年度上字第1118
    號、54年度臺上字第2664號分別著有判例，足資參照。本件
    上訴人等除辛○○等 3人及戊○○外，其餘上訴人所出具前
    述之所謂拋棄書，均係各別具名、提出，與協議分割之契約
    形式，應由全體繼承人就遺產分割方法明載於協議書，有所
    不符，且毋須別事探求，即知出具拋棄書之真意，在於拋棄
    其對於租賃權之繼承權。且由所出具拋棄書、用印鑑章之期
    日，均在申請印鑑登記期日、及拋棄書用紙印製期日之前之
    事實，亦有拋棄書、印鑑證明附於調解調處卷內足憑，益徵
    上訴人等於臨訟杜撰拋棄之事實；上訴人等抗辯以拋棄繼承
    之方式，實為遺產之分割，實無可採。
(三)上訴人辛○○等 3人提出，以為上訴人等已就系爭土地之租
    賃權，協議由上訴人辛○○等 3人繼承，且成立分管契約之
    證明，抗辯被上訴人將上訴人辛○○等 3人以外之上訴人列
    為共同被告不適法等語；惟查上訴人辛○○等 3人提出現耕
    繼承人切結書，均係上訴人辛○○等 3人自行具名簽署，對
    於全體繼承人無拘束力；而上訴人戊○○於原法院到場又為
    ：「(關於租約如何處理？)我們在辦時我不贊成由寅○○來
    繼承，我只同意由辛○○、壬○○○繼承。」、「 (如拋棄
    給被告三人，你是否不同意拋棄？ )我不同意，我還是要當
    租約的承租人。」陳述在卷 (原審1卷第126頁、第127頁)，
    上訴人等對於系爭土地之租賃權，顯未達成協議分管、或分
    割；且上訴人等於41年被繼承人吳德目辭世後，合法繼承耕
    作人，迄未辦准租約繼承變更登記，桃園縣中壢市公所自80
    年起迄今並未核准續約之事實，有92年11月17日桃園縣中壢
    市公所中市都字第0920060031號函在卷 (原審1卷第64頁)足
    憑；系爭合約對於兩造是否仍繼續有效存在，已非無疑。上
    訴人等以上訴人辛○○等 3人自行之簽署之現耕繼承人切結
    書抗辯現耕繼承人切結書，要非可採。
(四)綜合上述，被上訴人基於上訴人等被繼承人吳德目於民國38
    年 6月20日就被上訴人之先父陳聰廩所有系爭土地，與被上
    訴人先父簽訂私有耕地三七五租約，對於系爭土地有耕地租
    賃權，依民法第1151條「繼承人有數人時，在分割遺產前，
    各繼承人對於遺產全部為公同共有。」、第 828條「公同共
    有人之權利義務，依其公同關係所由規定之法律或契約定之
    。除前項之法律或契約另有規定外，公同共有物之處分，及
    其他之權利行使，應得公同共有人全體之同意。」之規定，
    以被繼承人吳德目之繼承人全體為被告，提起本件訴訟，始
    為適格之被告；從而，其於原審追加上訴人辛○○等 3人以
    外之上訴人為被告，於法尚無不合。上訴人等以被上訴人之
    追加不合法為抗辯，要無可採。
七、按：承租人應自任耕作，並不得將耕地全部或一部轉租於他
    人。承租人違反前項規定時，原訂租約無效，得由出租人收
    回自行耕種或另行出租，耕地三七五減租條例第16條第1、2
    項定有明文。又：「耕地三七五減租條例第十六條第二項所
    謂原訂租約無效，係指承租人違反前項所定不自任耕作或轉
    租之限制時，原訂租約無待於終止，當然向後失其效力，租
    賃關係因而歸於消滅而言。非謂租賃關係自始不存在。故出
    租人應有租賃物返還請求權，此觀諸同條項後段：『得由出
    租人收回自行耕種或另行出租』之規定自明。」、「耕地三
    七五減租條例第16條第 1項所謂承租人應自任耕作，係指承
    租人應以承租之土地供自己從事耕作之用而言；如承租人以
    承租之土地建築房屋居住或供其他非耕作之用者，均不在自
    任耕作之列，應構成同條第二項所定原訂租約無效之原因。
    」、「佃農在承租耕地上固允許有農舍之存在，但茲所謂農
    舍，乃以便利耕作而設，並不以解決佃農家族實際居住問題
    為目的。上訴人在原審曾提出戶籍謄本乙件，證明被上訴人
    之子某職業為工，並未耕作系爭土地，且與被上訴人分財分
    居，自立一戶，主張被上訴人許其子在系爭地上建築包括客
    廳、浴、廚各一及臥室兩間之房屋一棟，顯有不自任耕作之
    情形。果其所稱非虛，自不能因被上訴人與其子原為父子關
    係之故，而認被上訴人無違反耕地三七五減租條例第16條第
    1 項之情形。」、「 耕地三七五減租條例16條第2項，所謂
    承租人將耕地全部或一部轉租他人者，原訂租約無效，依其
    規定之本旨推之，自係指全部租約無效而言。原判決就系爭
    耕地僅命被上訴人將轉租部分返還上訴人，至未經轉租部分
    仍許被上訴人保留耕作，顯欠允洽。」、「耕地三七五減租
    條例第16條第1、2項規定，承租人應自任耕作，並不得將耕
    地全部或一部轉租於他人，如有違反，原訂租約無效，得由
    出租人收回。係以租約所訂之土地全部為準。如同一租約內
    有多筆土地，承租人將其中一筆或數筆轉租他人或不自任耕
    作者，原訂租約全部為無效，其未轉租他人或尚自任耕作部
    分之土地，亦失其租賃依據，出租人得就該未轉租或自任耕
    作部分之土地并請求收回。」有最高法院80年度臺再字第15
    號、70年度臺上字第4637號、64年度臺上第571號、46年台
    上第57號等判例、及同院73年度臺上字第112號裁判意旨，
    足資參照。經查：
(一)上訴人等於系爭土地上如附表編號6、8、23、24等部分之土
    地舖設柏油道路、建造冷凍儲藏室、鐵皮屋(家禽屠宰場)、
    木造屋，經營大興吉利鵝城及居住之用，其範圍如附圖所示
    第2449地號 (B)、第2451地號 (B)第2463地號 (C)、(D) ；
    附表編號1、2、19、22、25即附圖第2441地號、第2442地號
    、第2462地號 (B)、第2463地號 (B)、第2464地號等均無耕
    作物或為雜草，附表編號11、12、15即附圖第2451地號 (E)
    、(F)、(I)為磚造建物、附表編號16即附圖第2451地號 (J)
    為養雞場等事實，業經原法院履勘現場屬實，有勘驗筆錄、
    桃園縣中壢地政事務所會同履勘所繪製土地複丈成果圖、照
    片在卷 (原審1卷第82頁至第85頁、第88頁、第139頁至第14
    5頁、 3卷第10頁至第19頁)可稽；。且上訴人寅○○、戊○
    ○、辛○○等尚分別為：「…我還有作雞鴨的批發，鵝肉場
    是我跟卯○○出資蓋的」、「…鵝肉場是我搬回來時就有…
    」、「被告寅○○、辛○○、戊○○有住在門牌號碼山東里
    山下 129號，第2463地號C、D部分是寅○○自己殺雞、鴨用
    的」、「被告丙○○、黃○○等 8人沒有在該10筆土地上耕
    作」等陳述明確在卷 (原審1卷第266頁、2卷第72頁、3卷12
    6頁)；中央健康保險局94年12月 1日健保承字第0940036416
    號函檢送上訴人卯○○、巳○○投保資料表 (原審3卷第105
    頁、第111頁)，其投保單位即為大興吉利鵝城；上訴人寅○
    ○確曾以大興吉利鵝城之營業章戳收受郵件之事實，亦有掛
    號郵件收件回執在卷(原審1卷第165頁)足憑；被上訴人主張
    上訴人等有以系爭土地養鵝營利之事實，堪信為真實。
(二)上訴人等以系爭土地上之建物係被上訴人先父陳聰廩所興建
    為抗辯，並提出房屋稅籍證明書在卷(原審1卷第167頁)為憑
    ；惟查上訴人等於系爭土地上所使用之建物、即土地複丈成
    果圖所載建物總面積 748平方公尺，較其所提出稅籍證明書
    上所載房屋面積僅有 105.6平方公尺，多出七倍，參以卷附
    照片、及附表編號11、12即附圖第2451地號(E)、(F)建物為
    神壇所用之香爐及金爐、設有供出入之大門，其供人居住、
    行祭祀之用，至為明確，顯非供農業使用之農舍。
(三)綜合上述，上訴人等被繼承人吳德目，以系爭租約承租系爭
    土地耕作，惟上訴人等於系爭土地上搭蓋鐵皮屋、冷凍儲藏
    室、家禽屠宰場、房屋，顯有一部未自任耕作，依前揭耕地
    三七五減租條例第16條第 2項規定、及最高法院判例、裁判
    意旨，原訂租約無待終止，當然向後失其效力。被上訴人主
    張系爭租約因上訴人等未自任耕作而全部無效，即屬可採。
八、綜上所述，被上訴人依耕地三七五減租條例第16條第2項之
    規定，請求上訴人等應就系爭土地上之耕作物、道路、水泥
    地、木造屋、花圃、冷凍儲藏室、農機工作室、磚造建物等
    予以剷除、拆除，將系爭土地返還，於法尚非無據，應予准
    許；原法院為其勝訴判決，並依兩造陳明願供擔保以代釋明
    不足，請求准、免宣告假執行，酌定擔保金額，分別准許之
    ，暨定上訴人等之履行期間為 6個月，亦為相當，經核尚無
    違誤，上訴意旨仍持陳詞，指摘原法院之判決不當，求予廢
    棄，為無理由，應予駁回。
九、本件事證已臻明確，兩造其他攻擊、防禦方法，及提出未援
    用之證據，經斟酌後認不影響判決基礎，無逐一論述必要，
    併此敘明。
據上論結，本件上訴為無理由，爰判決如主文。
中    華    民    國    95    年     10    月    3    日
                    民事第五庭
                        審判長法  官  林丁寶
                              法  官  高鳳仙
                              法  官  陳博享
正本係照原本作成。
如不服本判決，應於收受送達後20日內向本院提出上訴書狀，其
未表明上訴理由者，應於提出上訴後20日內向本院補提理由書狀
（均須按他造當事人之人數附繕本）上訴時應提出委任律師或具
有律師資格之人之委任狀；委任有律師資格者，另應附具律師資
格證書及釋明委任人與受任人有民事訴訟法第466條之1第1項但
書或第2項（詳附註）所定關係之釋明文書影本。
中    華    民    國    95    年    10    月    4     日
                              書記官  鄭靜如
附註：
民事訴訟法第466條之1（第1項、第2項）：
對於第二審判決上訴，上訴人應委任律師為訴訟代理人。但上訴
人或其他法定代理人具有律師資格者，不在此限。
上訴人之配偶、三親等內之血親、二親等內之姻親，或上訴人為
法人、中央或地方機關時，其所屬專任人員具有律師資格並經法
院認為適當者，亦得為第三審訴訟代理人。
┌─────────────────────────────────┐
│附表                                            95年度上字第 302號│
├───┬──────┬──────────┬───────────┤
│編 號 │  地    號  │ 附   圖   標   示  │土  地  使  用  情  形│
│      │            │ （面積：平方公尺） │                      │
├───┼──────┼──────────┼───────────┤
│  1   │   2441     │                    │無耕作物（雜草）      │
│      │            │    （1811）        │                      │
├───┼──────┼──────────┼───────────┤
│  2   │   2442     │                    │無耕作物（雜草）      │
│      │            │    （1225）        │                      │
├───┼──────┼──────────┼───────────┤
│  3   │   2447     │                    │有耕作物（高麗菜、大頭│
│      │            │    （1616）        │菜、綠菜花）          │
├───┼──────┼──────────┼───────────┤
│  4   │   2448     │                    │有耕作物（高麗菜、大頭│
│      │            │    （1759）        │菜、綠菜花）          │
├───┼──────┼──────────┼───────────┤
│  5   │   2449     │       A            │有耕作物（高麗菜、大頭│
│      │            │    （2593）        │菜、綠菜花）          │
├───┼──────┼──────────┼───────────┤
│  6   │   2449     │       B            │道路用地（照片附於原審│
│      │            │    （137）         │1 卷第143 頁）        │
├───┼──────┼──────────┼───────────┤
│  7   │   2451     │       A            │無建物（水泥地，照片附│
│      │            │    （1419）        │於原審1卷第139頁）    │
├───┼──────┼──────────┼───────────┤
│  8   │   2451     │       B            │冷凍儲藏室            │
│      │            │    （17）          │                      │
├───┼──────┼──────────┼───────────┤
│  9   │   2451     │       C            │農機工作室            │
│      │            │    （29）          │                      │
├───┼──────┼──────────┼───────────┤
│ 10   │   2451     │       D            │農機工作室            │
│      │            │    （34）          │                      │
├───┼──────┼──────────┼───────────┤
│ 11   │   2451     │       E            │磚造建物（照片附於原審│
│      │            │    （168）         │1卷第139至140頁）     │
│      │            │                    │                      │
├───┼──────┼──────────┼───────────┤
│ 12   │   2451     │       F            │磚造建物（照片附於原審│
│      │            │    （135）         │1卷第139 至140 頁）   │
│      │            │                    │                      │
├───┼──────┼──────────┼───────────┤
│ 13   │   2451     │       G            │農機工作室            │
│      │            │    （28）          │                      │
├───┼──────┼──────────┼───────────┤
│ 14   │   2451     │       H            │農機工作室            │
│      │            │    （46）          │                      │
├───┼──────┼──────────┼───────────┤
│ 15   │   2451     │       I            │磚造建物（照片附於原審│
│      │            │    （162）         │1卷第139 至140 頁）   │
│      │            │                    │                      │
├───┼──────┼──────────┼───────────┤
│ 16   │   2451     │       J            │養雞範圍              │
│      │            │    （96）          │                      │
├───┼──────┼──────────┼───────────┤
│ 17   │   2461     │                    │有耕作物（綠菜花、芥蘭│
│      │            │    （2416）        │）                    │
├───┼──────┼──────────┼───────────┤
│ 18   │   2462     │       A            │有耕作物（木瓜、青椒、│
│      │            │    （1410）        │蔥、櫻桃、金桔、仙人掌│
│      │            │                    │、白菜、高麗菜、九層塔│
│      │            │                    │）                    │
├───┼──────┼──────────┼───────────┤
│ 19   │   2462     │       B            │無耕作物              │
│      │            │    （40）          │                      │
├───┼──────┼──────────┼───────────┤
│ 20   │   2462     │       C            │花圃                  │
│      │            │    （154）         │                      │
├───┼──────┼──────────┼───────────┤
│ 21   │   2463     │       A            │有耕作物              │
│      │            │    （1304）        │                      │
├───┼──────┼──────────┼───────────┤
│ 22   │   2463     │       B            │無耕作物              │
│      │            │    （171）         │                      │
├───┼──────┼──────────┼───────────┤
│ 23   │   2463     │       C            │鐵皮屋（家禽屠宰場，照│
│      │            │    （54）          │片附於原審1卷第141頁）│
│      │            │                    │                      │
├───┼──────┼──────────┼───────────┤
│ 24   │   2463     │       D            │木造屋（家禽屠宰場，照│
│      │            │    （75）          │片附於原審1卷第142頁）│
│      │            │                    │                      │
├───┼──────┼──────────┼───────────┤
│ 25   │   2464     │    （1900）        │無耕作物（雜草）      │
│      │            │                    │                      │
└───┴──────┴──────────┴───────────┘


司法院資訊處製作；財團法人民間司法改革基金會備份。
